【裁判字號】    97,中交簡上,678
【裁判日期】    971022
【裁判案由】    公共危險
【裁判全文】
臺灣臺中地方法院刑事判決         97年度中交簡上字第678號
上  訴  人
即  被  告  甲○○
上列上訴人因公共危險案件，不服臺灣臺中地方法院臺中簡易庭
九十七年度中交簡字第九七四號中華民國九十七年五月三十日第
一審簡易判決（聲請案號：臺灣臺中地方法院檢察署九十七年度
速偵字第一七四三號），提起上訴，本院判決如下：
    主    文
上訴駁回。
    犯罪事實及理由
一、本案經本院審理結果，認第一審簡易判決認事用法及量刑均
    無不當，應予維持，並引用第一審判決書及簡易判決處刑書
    記載之犯罪事實、證據及理由（如附件）。
二、被告上訴理由略以：被告因照顧共同居住雙目失明近八十歲
    領有重度殘障手冊的母親，而想不開，經友人開導被告並請
    被告吃飯喝點小酒，卻因為橋上施工車道縮減來不及反應撞
    上護墩，被告沒有工作且連健保費都繳不出來，入監後被告
    母親不知要如何生活，為此請求免除其刑或給予緩刑之宣告
    云云。被告又於本院審理時翻異前供，辯稱：驗出酒精濃度
    雖然是這樣，但個人體質不同，對伊而言，伊是清醒的，伊
    是故意牽機車去擦撞，在那邊等警察來，伊的目的是要去關
    ，因為伊家庭經濟狀況不佳，且不想再繼續照顧伊母親云云
    。然查：
  (一)被告前揭之上訴理由與其於本院所辯解，已截然不同，且其
    於警詢中供稱：車禍前伊車速六十公里以下等語（參見警卷
    第四頁），又於偵查中自承：「（問：是否有酒後騎車？）
    是，在九十七年四月十二日下班後晚上八點多，在臺中縣太
    平市○○路上的海產店，喝葡萄酒半瓶，喝完不記得何時騎
    車，伊是要騎車回家，後來在東平橋附近可能是道路縮減，
    不知道為何會跌倒。」，復若被告自行「牽」機車撞護欄，
    撞擊力道應不致造成警卷內照片所示被告機車前車頭受損情
    況，亦不致造成被告受有右前臂挫傷、右手擦傷之傷勢，足
    見被告確有騎駛機車情事，其於本院審理時翻異前供，辯稱
    未騎機車云云，顯係臨訟飾卸之詞，不足採信。
  (二)被告又辯稱：驗出酒精濃度雖然是這樣，但個人體質不同，
    對伊而言，伊是清醒的云云。惟被告騎駛機車撞及護欄，顯
    然已無法正常操控機車，且警察到場訊問過程中，被告有語
    無倫次、含糊不清、意識模糊、注意力無法集中、多話、泥
    醉之情形，此有刑法第一百八十五條之三案件測試觀察紀錄
    表一紙在卷可憑；又行為人飲酒後如其呼氣酒精濃度每公升
    ○‧五五毫克者，有反應較慢、感覺減低、影響駕駛等情況
    發生，而飲酒後如其呼氣酒精濃度每公升○‧七五毫克者，
    其思考及個性行為均改變，此有行政院國軍退除役官兵輔導
    委員會臺北榮民總醫院八十八年八月五日（八八）北總內字
    第二六八六八號函文可據，是被告經抽取血液檢驗後發現其
    體內酒精含量為二八三‧六一ＭＧ／ＤＬ，換算呼氣酒精含
    量為每公升一．三五毫克，其已達服用酒類不能安全駕駛動
    力交通工具之狀態，至為灼然，原審予以論罪科刑，於法洵
    無違誤，且未有違反論理法則及經驗法則情事。
  (三)按關於刑之量定，係實體法上賦予法院得為自由裁量之事項
    ，倘其未有逾越法律所規定之範圍，或濫用其權限，即不得
    任意指摘為違法（參最高法院七十五年臺上字第七○三三號
    判例），且在同一犯罪事實與情節，如別無其他加重或減輕
    之原因，下級審量定之刑，亦無過重或失輕之不當情形，則
    上級審法院對下級審法院之職權行使，原則上應予尊重（參
    見最高法院八十五年度臺上字第二四四六號判決）。被告酒
    後駕車，漠視民眾用路安全，實值非難，且其經抽取血液檢
    驗後發現其體內酒精含量為二八三‧六一ＭＧ／ＤＬ，換算
    呼氣酒精含量高達每公升一．三五毫克，情節非輕，依此犯
    罪情狀，並無可資憫恕認為依刑法第五十九條規定減輕其刑
    仍嫌過重之情事，原審未依刑法第六十一條規定免除其刑，
    並無不合。
  (四)綜上，原審就本案量處被告有期徒刑二月，如易科罰金，以
    新臺幣一千元折算一日，於法洵無違誤，且未有違反論理法
    則及經驗法則情事，是原審認事用法並無不當，量刑亦屬妥
    適，被告上訴意旨指摘原判決不當，為無理由，應予駁回。
三、被告上訴意旨請求本院給予緩刑，然被告前因酒後駕駛動力
    交通工具之公共危險案件，經臺灣高等法院臺中分院以九十
    六年度交上易字第一一八八號判決處以拘役五十日，如易科
    罰金，以銀元三百元即新臺幣九百折算一日，減為拘役二十
    五日，如易科罰金，以銀元三百元即新臺幣九百元折算一日
    確定後，復再犯本案，足認前次科刑未能使被告生惕勵之心
    ，雖本案酒測值（每公升一‧三五毫克）略低於前案之酒測
    值（每公升一‧四一毫克），然被告於前案判決確定後，仍
    心仍僥倖，又貿然酒後騎駛機車，蔑視法治，其惡性更重於
    前案，且於本院審理時翻異前供，全然未見悔意，本院認被
    告並無暫不執行為適當之情事，不宜為緩刑之宣告，併予敘
    明。
據上論斷，應依刑事訴訟法第四百五十五條之一第一項、第三項
、第三百六十八條、第三百六十四條、第三百七十三條，判決如
主文。
中    華    民    國    97    年    10    月    22    日
                  刑事第十三庭  審判長法  官  李秋娟
                                      法  官  許月馨
                                      法  官  黃裕仁
上正本證明與原本無異。
本件不得上訴。
                                      書記官  何惠文
中    華    民    國    97    年    10    月    22    日
附錄本案論罪科刑法條全文
中華民國刑法第一百八十五條之三
服用毒品、麻醉藥品、酒類或其他相類之物，不能安全駕駛動力
交通工具而駕駛者，處一年以下有期徒刑、拘役或科或併科十五
萬元以下罰金。


司法院資訊處製作；財團法人民間司法改革基金會備份。
